【裁判字號】    99,審易,405
【裁判日期】    990617
【裁判案由】    竊盜
【裁判全文】
臺灣新竹地方法院刑事判決             99年度審訴字第383號
公  訴  人  臺灣新竹地方法院檢察署檢察官
被      告  甲○○
上列被告因竊盜、違反毒品危害防制條例等案件，經檢察官提起
公訴（99年度毒偵字第802 號、99年度偵字第2051號、99年度偵
緝字第323 號），本院合議庭評議改依簡式審判程序審理，並合
併判決如下：
    主  文
甲○○施用第一級毒品，累犯，處有期徒刑柒月；又施用第二級
毒品，累犯，處有期徒刑肆月；又犯攜帶兇器竊盜罪，累犯，處
有期徒刑柒月，扣案之油壓剪壹把、美工刀壹把、棉質手套壹雙
，均沒收之；又犯攜帶兇器竊盜罪，累犯，處有期徒刑柒月，扣
案之老虎鉗壹把，沒收之。應執行有期徒刑壹年捌月。扣案之油
壓剪壹把、美工刀壹把、棉質手套壹雙、老虎鉗壹把，均沒收之
。
    事  實
一、甲○○前於民國95年間，因持有第一級毒品案件，經本院以
    95年度竹簡字第583 號判決判處拘役50日確定；又於同年間
    ，因4 犯連續施用第一級毒品案件，經本院以95年度訴字第
    436 號判決判處有期徒刑11月確定；又於96年間，因5 犯施
    用第一、二級毒品案件，經本院以96年度訴字第260 號判決
    分別判處有期徒刑1 年、6 月確定；上揭各罪嗣經本院以96
    年度聲減字第647 號裁定分別減為拘役25日(1)、 有期徒刑5
    月又15日(2)、6 月(3)、3 月(4)，併就(3)(4)部分定應執行有期
    徒刑7 月又15日確定，經與(1)(2)部分接續執行， 甫於97年3
    月20日縮刑期滿執行完畢。
二、甲○○前於88年間，因初犯施用第二級毒品案件，經本院以
    88年度毒聲字第517 號裁定送觀察、勒戒後，認無繼續施用
    毒品之傾向，於88年7 月9 日執行完畢釋放出所，經臺灣新
    竹地方法院檢察署檢察官以88年度偵緝字第272 號為不起訴
    處分確定；又於同年間，因2 犯施用第二級毒品案件，經本
    院以88年度毒聲字第2592號裁定送觀察、勒戒後，認有繼續
    施用毒品之傾向，再經本院以89年度毒聲字第138 號裁定令
    入戒治處所施以強制戒治，嗣經停止戒治及撤銷停止戒治，
    於90年9 月1 日戒治期滿執行完畢出所，刑責部分，則經本
    院以89年度訴字第324 號判決分別判處有期徒刑7 月、4 月
    ，應執行有期徒刑9 月確定。
三、詎其仍不知悔悟，分別為下列之犯行：
（一）基於施用第一級毒品海洛因及第二級毒品甲基安非他命之
      之犯意，分別於99年2 月26日下午4 時50分許在警局採尿
      往前回溯26小時、96小時內之某時，在不詳地點，以將第
      一級毒品海洛因放入香菸內點燃吸食之方式、以將第二級
      毒品甲基安非他命放入玻璃球內點火燒烤吸食煙氣之方式
      ，分別施用第一級毒品海洛因及第二級毒品甲基安非他命
      各1 次。嗣經警於99年2 月26日下午4 時50分許在警局採
      集其尿液檢體送驗，結果呈嗎啡、可待因、甲基安非他命
      陽性反應，始悉上情。
（二）另基於意圖為自己不法所有之竊盜犯意，於99年2 月26日
      ，攜帶客觀上足以對人之生命、身體、安全構成威脅且具
      危險性之油壓剪、美工刀各1 把及棉質手套1 雙，前往位
      於新竹縣竹北市○○街331 號之新仁醫院探視友人，並於
      同日下午1 時許，趁無人注意之際，無故侵入新仁醫院位
      於頂樓平日有管制進出之機房內，竊取新仁醫院所有之鐵
      管1 支得手。嗣經新仁醫院工安專員林於榮、總務專員劉
      貴忠發覺，報警而當場查獲，並扣得上開油壓剪、美工刀
      各1 把及棉質手套1 雙等物。
（三）復基於意圖為自己不法所有之竊盜犯意，於99年1 月19日
      中午12時45分許，攜帶客觀上足以對人之生命、身體、安
      全構成威脅且具危險性之老虎鉗1 支，前往新竹縣竹東鎮
      ○○路○ 段478 號前，竊取乙○○所有白鐵電源箱2 個得
      手。嗣於同日中午12時54分許，為據報前往現場之員警當
      場查獲。
四、案經新仁醫院訴由新竹縣政府警察局竹北分局、竹東分局報
    告臺灣新竹地方法院檢察署檢察官偵查起訴。
    理  由
一、被告甲○○所犯刑法第321 條第1 項第3 款之加重竊盜罪、
    毒品危害防制條例第10條第1 項之施用第一級毒品罪、 第2
    項之施用第二級毒品罪，均非為死刑、無期徒刑、最輕本刑
    為3 年以上有期徒刑之罪或高等法院管轄第一審案件，其於
    準備程序進行中先就被訴事實為有罪之陳述，本院認為合於
    刑事訴訟法第273 條之1 第1 項之規定，裁定進行簡式審判
    程序，先予敘明。
二、認定犯罪事實所憑之證據及理由：
（一）被告甲○○於警詢、檢察官訊問時及本院準備程序、審理
      中訊問時，均坦白承認。
（二）告訴代理人張振源、證人即被害人乙○○分別於警詢、檢
      察官訊問時證述遭竊之情節。
（三）證人林於榮、劉貴忠、范國萱、陳孟杰分別於警詢、檢察
      官訊問時之證述。
（四）新竹縣政府警察局竹北分局扣押筆錄、押物品目錄表、扣
      押物品目錄表各1 份、現場及扣案物照片7 張、新竹縣政
      府警察局竹東分局扣押筆錄、押物品目錄表、扣押物品目
      錄表各1 份、現場照片8張。
（五）詮昕科技股份有限公司99年3 月26日出具之濫用藥物尿液
      檢驗報告（檢體編號：北99106 號）、新竹縣政府警察局
      竹北分局毒品犯罪嫌疑人尿液採驗作業管制紀錄各1 件，
      證明被告有施用第一、二級毒品之事實。
三、論罪科刑之理由：
（一）核被告就事實欄三、（一）所為，分別係犯毒品危害防制
      條例第10條第1 項之施用第一級毒品罪、同條第2 項之施
      用第二級毒品罪。其施用前持有第一級毒品海洛因、第二
      級毒品甲基安非他命之低度行為，應分別為施用之高度行
      為所吸收，均不另論罪；就事實欄三、（二）所為，係犯
      刑法第306 條第1 項之侵入建築物罪、第321 條第1 項第
      3 款之加重竊盜罪。其以一行為而觸犯上述2 罪名，為想
      像競合犯，應從較重之加重竊盜罪處斷；就事實欄三、（
      三）所為，係犯刑法第321 條第1 項第3 款之加重竊盜罪
      。
（二）被告所犯上開4 罪間，犯意各別，行為互殊，應予分論併
      罰。
（三）被告前有事實欄一、所載之前科犯行，於97年3 月20日縮
      刑期滿執行完畢，有臺灣新竹地方法院檢察署刑案資料查
      註紀錄表及臺灣高等法院被告前案紀錄表各1 份在卷可供
      參考，其受徒刑之執行完畢後，5 年之內再犯有期徒刑以
      上之上開各罪，均為累犯，均應依法加重其刑。
（四）爰審酌被告之素行不良，因經濟不佳進而行竊之犯罪動機
      及目的，其所為雖致被害人遭受財產上損害，惟念其犯後
      坦承犯行，態度尚可，及其行竊手段尚屬平和，所竊取之
      財物均已發還被害人，損害業已降低，又沈溺於吸毒惡習
      ，不知自制，歷經觀察勒戒，猶不知悔悟，顯然自制力薄
      弱等一切情狀，分別量處如主文所示之刑，並定其應執行
      之刑。
（五）扣案之油壓剪、美工刀、老虎鉗各1 把、棉質手套1 雙，
      均係被告所有且供本件犯罪所用之物，業據其供陳在卷，
      爰依刑法第38條第1 項第2 款之規定諭知沒收。
四、適用法律：
（一）刑事訴訟法第273條之1、第299條第1項前段。
（二）毒品危害防制條例第10條第1項、第2 項。
（三）刑法第306 條第1 項、第321 條第1 項第3款、第47條第1
      項、第51條第5 款、第55條前段、第38條第1 項第2 款。
本案經檢察官黃英彥到庭執行職務。
中    華    民    國    99    年    6     月    17    日
                        刑事第九庭  法  官  魏瑞紅
以上正本證明與原本無異。
如不服本判決應於收受本判決後10日內向本院提出上訴書狀，上
訴書狀應敘述具體理由。上訴書狀未敘述上訴理由者，應於上訴
期間屆滿後20日內補提理由書狀於本院( 均須按他造當事人之人
數附繕本 )「切勿逕送上級法院」。
                                    書記官  劉雅文
中    華    民    國    99    年    6     月    17    日
附錄本案論罪科刑所適用法條全文：
毒品危害防制條例第10條：
施用第一級毒品者，處6月以上5年以下有期徒刑。
施用第二級毒品者，處3年以下有期徒刑。
刑法第306條第1項：
無故侵入他人住宅、建築物或附連圍繞之土地或船艦者，處1 年
以下有期徒刑、拘役或3 百元以下罰金。
刑法第321條第3款：
犯竊盜罪而有左列情形之一者，處6月以上、5年以下有期徒刑：
三、攜帶兇器而犯之者。

司法院資訊處製作；財團法人民間司法改革基金會備份。
